# 关于持有待售的长期股权投资后续计量问题

提问人：Teresawudi 时间：2020-03-23 08:05:28
请教各位老师和小伙伴：被划为持有待售的以权益法计量的长期股权投资后续怎么计量？收到现金股利怎么记？谢谢！！

回答人：chenyiwei
根据《企业会计准则第 2 号——长期股权投资（ 2014 年修订）》第十六条：“对联营企业或合营企业的权益性投资全部或部分分类为持有待售资产的，投资方应当按照《企业会计准则第 4 号——固定资产》的有关规定处理，对于未划分为持有待售资产的剩余权益性投资，应当采用权益法进行会计处理”，即自划分为持有待售之日起停止采用权益法，后续按原账面价值（指权益法核算到划分为持有待售之日的账面价值）与可收回金额孰低计量。在持有待售期间收到现金股利的，可确认为投资收益，但后续在期末减值测试时需从严把握。